【裁判字號】    90,毒抗,361
【裁判日期】    900719
【裁判案由】    聲請強制戒治
【裁判全文】
臺灣高等法院臺中分院刑事裁定                    九十年度毒抗字第三六一號
    抗  告  人
    即  被  告  甲○○
右列抗告人因聲請強制戒治案件，經檢察官聲請強制戒治（九十年度聲戒字第二七五
號、九十年度毒偵字第二三五號），不服臺灣彰化地方法院中華民國九十年四月十八
日裁定（九十年度毒聲字第一三六二號）提起抗告，本院裁定如左：
      主  文
抗告駁回。
      理  由
一、本件檢察官聲請意旨略以：被告甲○○前因施用毒品案件，經依台灣彰化地方法
    院裁定送觀察、勒戒後，認無繼續施用毒品之傾向，由本署檢察官於民國（下同
    ）八十七年七月二十九日以八十七年度偵字第六０八一號不起訴處分確定。又因
    施用毒品案件，經送觀察、勒戒後，認有繼續施用毒品之傾向，由台灣彰化地方
    法院以八十八年度毒聲字第四二號裁定送強制戒治，所涉刑案部分，並經台灣彰
    化地方法院於八十八年十月二十六日以八十八年度員簡字第一七號判處有期徒刑
    三月，如易科罰金，以三百元折算一日確定。嗣被告於八十八年六月二十九日停
    止戒治付保護管束出所，至八十九年一月十日保護管束期滿未經撤銷，視為強制
    戒治期滿。詎仍不知悔改，復於九十年一月九日或其前三日內之某時，在不詳地
    點，施用第一級毒品海洛因；又另行起意，於九十年一月九日或其前四日內之某
    時，在不詳地點，施用第二級毒品安非他命。迨九十年一月九日凌晨零時五十分
    許，在彰化縣溪湖鎮○○路旁為警臨檢時查獲。訊據被告雖矢口否認上揭犯行，
    惟其獲案後所採尿液送驗結果，係呈安非他命類及鴉片類陽性反應，此有長昕生
    活事業股份公司新東分公司出具之濫用藥物尿液檢驗報告一紙附卷可稽，並有海
    洛因一包（淨重０．三八公克）扣案為憑，復有卷附不起訴處分書、判決書、刑
    案資料查註紀錄表可按。核被告係三犯毒品危害防制條例第十條之罪，爰依毒品
    危害防制條例第二十條第三項規定，聲請裁定令入戒治處所施以強制戒治。
二、原審以前項檢察官聲請，經核於法有據，依毒品危害防制條例第二十條第三項之
    規定，裁定被告甲○○令入戒治處所，施以強制戒治壹年。其認事用法，均無違
    誤。抗告意旨雖以本件被告之採尿曾先送交彰化縣衛生局檢驗結果未檢出安非他
    命類及鴉片類陽性反應，因而質疑長昕生活事業股份公司新東分公司出具之濫用
    藥物尿液檢驗報告一紙所載檢驗結果之正確性。然本院函請彰化縣衛生局轉送行
    政院衛生署管制藥品管理局函復稱：「長昕公司以準確度較高之氣相層析質譜儀
    作確認檢驗，而彰化縣衛生局受限於經費，無法購置氣相層析質譜儀，採用另一
    種不同原理之檢驗方法（薄層色層分析）佐證，該檢驗方法在少數情況下可能因
    呈色不明顯或其他原因而難以判定」（見該局九十年七月三日管檢字第九六０六
    三號函載）。準此，被告質疑長昕公司以準確度較高之氣相層析質譜儀所作檢驗
    結果，自屬無稽。其據此提出抗告，指摘原審裁定不當，其抗告顯非有理由，應
    予駁回。
三、據上論結，應依刑事訴訟法第四百十二條，裁定如主文。
中      華      民      國      九十     年       七      月    十九    日
                                  臺灣高等法院臺中分院刑事第九庭
                                        審判長法  官  古  金  男
                                              法  官  趙  春  碧
                                              法  官  康  應  龍
右正本證明與原本無異。
不得再抗告。
                                              書記官  陳  妙  瑋
中      華      民      國      九十     年       七      月     十九   日
                                                                        Ｉ


司法院資訊處製作；財團法人民間司法改革基金會備份。
